# 陈版及各位：如何理解计划成本过度偏离实际成本

提问人：dongguawin1 时间：2015-03-03 15:21:46
请教陈版及各位，百度百科中说“根据财会制度规定，采用计划成本进行材料日常核算，计划价格通常以不高于或不低于实际价格的10%为宜，有的企业为了调节产品成本利润，有意过高或过低地确定材料的计划价格，甚至对已制订的接近实际价格的计划价格，有意大幅度地上调或下压。从而人为地调整"材料成本差异"帐户余额，而达到调节利润的目的” 对于这个说法，我觉得把计划成本的单价定的高或者低只是无法较为真实的在原材料科目反映存货的价值，但是在转到生产成本时虽然按照计划成本转，但是每月末会把计划成本调整为实际成本进生产成本，换句话说，无论计划成本中的单价如何制定，最终影响损益的还是实际成本的价格，只要选择合理的材料成本差异率计算方法，那制定计划成本的单价高低又是如何影响到当期损益的呢？至少按照规定每月分摊一次材料成本差异那就没什么关系了。这到底是说法有误还是我理解的不够呢，请指教~

回答人：chenyiwei
期末的差异分配调整毕竟是一个补救程序，核算准确性总是不如从一开始就使计划成本接近于实际成本的情形。而且还要考虑前期分配的差异累积下来的影响，逐步累积的偏差就会越来越大。再加上这类差异大的企业往往各方面的会计基础工作水平都比较低，这样多因素叠加的结果就会对核算结果的准确性产生重大不利影响。